臺灣苗栗地方法院民事小額判決　　　　　　　　　　九十三年度苗小字第七五三號
　　原　　　告　中華電信股份有限公司台灣中區電信分公司
　　法定代理人　謝俊明
　　訴訟代理人　乙○○
　　　　　　　　邱政文
　　被　　　告　甲○○
右當事人間請求給付電信費事件，本院於民國九十三年十月二十一日言詞辯論終結，
判決如下：
    主    文
原告之訴駁回。
訴訟費用新臺幣壹仟元由原告負擔。
    事實及理由
壹、原告之聲明：被告應給付原告新臺幣（下同）五萬八千六百一十二元，及自支付
    命令送達翌日起至清償日止，按年利率百分之五計算之利息。
貳、事實摘要：
一、原告起訴主張：被告前向原告租用0000000000、000000000
    0、0000000000號行動電話（以下簡稱系爭行動電話），自民國九十
    年十二月起至九十一年五月止，共積欠電信費五萬八千六百一十二元迄未清償，
    為此訴請被告給付如聲明所示金額及法定遲延利息。
二、被告則以：系爭行動電話均非被告申請租用，行動電話業務租用申請書上之簽名
    、指印均非被告所為等語，資為抗辯。
、法院之判斷：
一、原告主張被告前向原告租用0000000000、0000000000、0
    000000000號行動電話（以下簡稱系爭行動電話），自九十年十二月起
    至九十一年五月止，共積欠電信費五萬八千六百一十二元迄未清償等情，固據其
    提出行動電話業務租用申請書暨服務契約條款、催繳通知函、話費明細、拆機用
    戶資料表等件為證，惟為被告所否認，並以前揭情詞置辯。經查：
  (一)按文書之證據力，有形式上證據力與實質上證據力之分。前者係指真正之文書即
    文書係由名義人作成而言；後者則為文書所記載之內容，有證明應證事實之價值
    ，足供法院作為判斷而言。必有形式上證據力之文書，始有證據價值可言。文書
    之實質上證據力，固由法院根據經驗法則，依自由心證判斷之。但形式上之證據
    力，其為私文書者，則應依民事訴訟法第三百五十七條規定決定之，即私文書之
    真正，如他造當事人有爭執者，應由舉證人證其真正，最高法院著有九十一年度
    台上字第一六四五號裁判意旨可資參照。
  (二)本件原告主張系爭行動電話為被告所租用之事實，固據提出行動電話業務租用申
    請書暨服務契約條款影本三紙為證，惟被告既否認前開申請書為其所出具，則依
    前開最高法院裁判意旨所示，原告自應就其所提系爭行動電話之行動電話業務租
    用申請書暨服務契約條款確為被告所書立之事實，負舉證證明之責。查原告就被
    告確曾於系爭行動電話之行動電話業務租用申請書暨服務契約條款上簽名之事實
    ，並未另舉證證明。而經本院命被告當庭書寫「甲○○」名字十次、「苗栗縣苑
    裡鎮福田里一鄰十五之二號」住址五次，並經本院將被告當庭書寫之前開字跡、
    被告提出之異議狀上之簽名、支付命令及本院卷內對被告之送達回證上之被告簽
    名，與原告所提行動電話業務申請書暨服務契約條款上所填載之字跡及簽名詳細
    比對之結果，該等字跡之書寫特徵、筆畫方向及字體型態截然不同，顯非同一人
    所書立，此有被告親自書寫之空白筆錄紙附卷可稽（見本院卷第一八頁），足徵
    系爭行動電話業務申請書暨服務契約條款並非被告本人所親自填寫、簽名。
  (三)又向原告申請電話之方式有二，得由本人或委託代理人辦理申請，如係本人申請
    ，檢附
    人辦理申請時，除需檢附前條證明文件外，該代理人並應出示
    合法授權之資料或文件，供原告核對。原告雖主張被告曾將
    尚謙，應有授與訴外人代理權限云云，然據原告提出之系爭行動電話之行動電話
    業務租用申請書暨服務契約條款，系爭行動電話係本人申請，並非委託代理人辦
    理之情形，自與訴外人丙○○是否有權代理無涉，原告此節主張，自不足採。是
    被告抗辯其未曾向原告申請使用系爭行動電話等語，應堪採信。原告主張兩造就
    系爭行動電話有租用關係存在云云，為無足採。
二、從而，原告本於行動電話租用契約請求被告給付五萬八千六百一十二元，及自支
    付命令送達翌日起至清償日止，按年利率百分之五計算之利息，為無理由，應予
    駁回。
肆、據上論結，本件原告之訴為無理由，依民事訴訟法第四百三十六條之二十三、第
    四百三十六條第二項、第七十八條，判決如主文。
中　　　華　　　民　　　國　　九十三　　年　　　十　　　月　　二十九　　日
                                  苗栗簡易庭法　　　官    沈佳宜
正本係照原本作成。
如不服本判決，應於判決送達後二十日內，以判決違背法令為理由，向本院提出上訴
狀並表明上訴理由，及須按他造當事人之人數附繕本。上訴理由應表明：
  一、原判決所違背之法令及其具體內容，
  二、依訴訟資料可認為原判決有違背法令之具體事實。
如未表明上訴理由者，應於上訴後二十日內向本院提出上訴理由。
當事人如對本件訴訟內容有所疑義，得聲請閱卷。
中　　　華　　　民　　　國　　九十三　　年　　　十　　　月　　二十九　　日
                                            法院書記官    李惠雯
